【裁判字號】    90,上易,1392
【裁判日期】    900926
【裁判案由】    毒品危害防制條例
【裁判全文】
臺灣高等法院臺南分院刑事判決            九十年度上易字第一三九二號      Ｇ
      上  訴  人  臺灣臺南地方法院檢察署檢察官
      被      告  甲  ○  ○
右上訴人因被告毒品危害防制條例案件，不服臺灣臺南地方法院九十年度易字第一四
一九號中華民國九十年七月二十七日第一審判決（起訴案號：臺灣臺南地方法院檢察
署九十年度毒偵字第八六七號；併辦案號：九十年毒偵字第一五八一號、一七二五號
），提起上訴，本院判決如左：
      主      文
原判決撤銷，發回臺灣臺南地方法院。
      理      由
一、公訴意旨略以：被告甲○○前因施用第二級毒品安非他命案件，經觀察、勒戒後
    ，認無繼續施用毒品之傾向，由臺灣臺南地方法院檢察署檢察官於民國八十八年
    一月十三日，以八十八年度偵緝字第一九號不起訴處分確定後，復因施用第二級
    毒品安非他命案件，經觀察、勒戒後，認有繼續施用毒品之傾向，並由臺灣臺南
    地方法院檢察署檢察官以九十年度戒毒偵字第五０號聲請簡易判決處刑。猶不知
    悔改，復基於概括犯意，自八十九年十二月初起至九十年五月底止，連續在其位
    於臺南市○○區○○路八七一巷八七弄九號之住處施用第二級毒品安非他命；嗣
    於九十年二月二十二日，在上址為警查獲，因認被告涉有毒品危害防制條例第十
    條第二項之罪嫌。
二、原審則以：臺灣臺南地方法院檢察署檢察官雖以被告於前揭時、地有施用第二級
    毒品安非他命之犯行而提起公訴，惟被告前曾於八十八年七月十七日或前四日間
    ，在臺南市住處施用第二級毒品安非他命，經臺灣臺南地方法院於九十年五月三
    十一日判處有期徒刑五月，已於九十年六月二十一日確定乙節，有臺灣臺南地方
    法院九十年度易字第九一六號刑事判決在卷可稽，並經臺灣臺南地方法院查詢該
    案件已於九十年六月二十一日確定，於同年月二十七日送執行，有卷附審理單一
    紙可佐，而本件被告被訴施用第二級毒品安非他命之時間，與前案時間緊接且構
    成要件相同，顯係基於概括犯意為之，屬裁判上一罪之連續犯，復本件被訴犯行
    係於前案判決宣示前所為，應為前判決效力所及，自應為免訴之判決。爰不經言
    詞辯論，而依刑事訴訟法第三百零二條第一款、第三百零七條之規定，逕為諭知
    免訴之判決等情，固非無見。
三、惟查：被告因施用第二級毒品安非他命，於八十八年十一月十五日送台南看守所
    附設勒戒所觀察勒戒起，直至八十九年十二月二日始因服刑期滿而釋放，此有人
    犯在監所資料報表足稽（見九十年毒偵字第八六七號第九頁），顯見被告約有一
    年以上之時間均在監不能接觸毒品，是被告自八十九年十二月二日出監後再行施
    用第二級毒品安非他命，似係另行起意，且原審未傳訊被告查明，即認係連續犯
    ，尚有未洽。檢察官上訴意旨，亦執此指摘原判決不當，為有理由，自應由本院
    將原判決撤銷，發回原法院查明更為適當之裁判，並不經言詞辯論為之。
據上論斷，應依刑事訴訟法第三百六十九條第一項但書、第三百七十二條，判決如主
文。
中    華    民    國      九十      年      九      月      二十六      日
                                  臺灣高等法院臺南分院刑事第六庭
                                      審判長法官  楊    明    章
                                            法官  戴    勝    利
                                            法官  顏    基    典
右正本證明與原本無異。
如不服本判決，應於判決送達後十日內向本院提出上訴狀，其未敘述理由者並應於提
出上訴狀後十日內向本院補提理由書（應附繕本)。
                                      法院書記官  呂    嘉    文
中    華    民    國      九十      年      九      月      二十八      日


司法院資訊處製作；財團法人民間司法改革基金會備份。
